臺灣高等法院刑事判決　　　　　　　　100年度上訴字第543號
上　訴　人
即　被　告　藍宏模
上列上訴人因違反毒品危害防制條例案件，不服臺灣基隆地方法
院99年度訴字第950號中華民國99年12月31日第一審判決（起訴
案號：臺灣基隆地方法院檢察署99年度毒偵字第1982號），提起
上訴，本院判決如下：
    主  文
上訴駁回。
    理  由
一、按不服地方法院之第一審判決而上訴者，應向管轄第二審之
    高等法院為之，上訴書狀應敘述具體理由，刑事訴訟法第36
    1條定有明文。 又第二審法院認上訴書狀未敘述理由或上訴
    有第362條前段之情形者，應以判決駁回之，同法第367條前
    段亦規定甚明。所謂不服第一審判決之具體理由，必係依卷
    內既有訴訟資料或提出新事證，指摘或表明第一審判決有何
    採證認事、用法或量刑等足以影響判決本旨之不當或違法，
    而構成應予撤銷之具體事由，始足當之。倘僅泛言原判決認
    定事實錯誤、違背法令、量刑失之過重或輕縱，而未依上揭
    意旨指出具體事由，或形式上雖已指出具體事由，然該事由
    縱使屬實，亦不足以認為原判決有何不當或違法者，皆難謂
    係具體事由，俾與第二審上訴制度在請求第二審法院撤銷、
    變更第一審不當或違法之判決，以實現個案救濟及節制濫行
    上訴之立法目的相契合。是倘上訴人之上訴書狀雖敘述上訴
    理由，惟並未具體敘述第一審判決有何不當或違法情形，即
    與未敘述具體理由無異，所為上訴，即非適法。
二、原判決認定上訴人即被告藍宏模於民國99年10月26日下午4
    、5時許，在新北市○○區○○路43號之住處內，以將海洛
    因摻於香菸後點燃後吸食及甲基安非他命置於玻璃球內燒烤
    吸食方式，施用第一級毒品海洛因及第二級毒品甲基安非他
    命各1次等情，因而論被告藍宏模施用第一級毒品海洛因及
    第二級毒品甲基安非他命罪，已詳敘所憑證據與認定之理由
    ，並審酌被告犯罪之動機、曾有施用毒品之前科仍不知戒除
    ，惟犯罪後坦承犯行，且所犯之施用毒品犯行乃戕害自己身
    心健康，並未危及他人等一切情狀，分別量處有期徒刑7月
    、3月，應執行有期徒刑9月，形式上觀察並無違誤，所為量
    刑亦屬允當。被告以其係屬無自由戒除毒癮之病人，且案發
    後積極配合並自動為有罪之陳述，足見其犯後態度良好，且
    有改過之心，原判決之刑期實嫌過重云云為由，提起上訴。
    惟刑之量定，屬事實審法院得依職權自由裁量之事項，原判
    決既已審酌刑法第57條各款所列情狀，而未逾越法定刑度，
    且尚無違法或顯然失當之情。被告上訴意旨復未依據卷內既
    有訴訟資料或提出新事證，具體指摘或表明第一審判決有何
    採證、認事用法、量刑不當或違法之事由，而以上開理由指
    稱原判決不當，自非合法之具體上訴理由。揆諸前揭說明，
    本件上訴顯不合法定程式，應予駁回，並不經言詞辯論為之
    。
三、據上論斷，應依刑事訴訟法第367條前段、第372條，判決如
    主文。
中    華    民    國    100    年    2    月    18    日
                  刑事第二十二庭審判長法  官  郭雅美
                                      法  官  洪于智
                                      法  官  李麗珠
以上正本證明與原本無異。
施用第二級毒品部分不得上訴。
施用第一級毒品部分，如不服本判決，應於收受送達後10日內向
本院提出上訴書狀，其未敘述上訴之理由者並得於提起上訴後10
日內向本院補提理由書（均須按他造當事人之人數附繕本）「切
勿逕送上級法院」。
                                      書記官  陳禹任
中    華    民    國   100    年    2     月    18    日